---
title: "北京鸟巢体育馆模式预报三维显示分析"
output: html_notebook
---

## 概况

本程序读取GRAPES_1km数值模式预报数据, 叠加在三维地形上进行可视化显示.

## 程序配置

载入必备的程序库用于读取, 处理和可视化数据.

```{r warning=FALSE, message=FALSE}
# 载入所有用到的软件库
library(ggplot2)
library(stringr)
library(raster)
library(png)
library(rayshader)
library(leaflet)
library(metR)
library(geosphere)
library(magrittr)
library(osmdata)
library(sf)
library(dplyr)

# 从Cassandra服务器上读取模式数据
# 安装命令, devtools::install_github("nmcdev/nmcMetIO")
library(nmcMetIO)

work_dir <- "/media/kan-dai/workspace/workcode/personal/dk_winter_olympic_3D"
setwd(work_dir)
```

## 准备地理信息数据

### 准备地形图像

地形数据从"[https://www.gmrt.org/services/gridserverinfo.php\#!/services/getGMRTGrid" 下载](https://www.gmrt.org/services/gridserverinfo.php#!/services/getGMRTGrid%22下载), 输出为geotiff格式, 分辨率选择最大.

```{r message=FALSE, warning=FALSE}

# 载入地形数据
elev_file <- "../data/stadium_topo_small.tif"
elev_img <- raster::raster(elev_file)

# 设置坐标信息
crs(elev_img) <- CRS('+init=EPSG:4326')

# 利用leaflet可视化地形数据
pal <- leaflet::colorNumeric(c("#0C2C84", "#41B6C4", "#FFFFCC"), # span of values in palette
                    values(elev_img), #range of values
  na.color = "transparent")

leaflet() %>% 
  addProviderTiles("OpenTopoMap", group = "OSM") %>%
  addRasterImage(elev_img,
                 color=pal, 
                 opacity = 0.6) %>%
  leaflet::addLegend(values = values(elev_img),
                     pal = pal,
                     title = "Digital elevation model")
```

-   将raster类型数据转换为rayshader可处理的数据;
-   由于数据内可能存在NA值, rayshader无法处理, 可以用最低值来填充.

```{r message=FALSE, warning=FALSE}

# convert it to a matrix which rayshader can handle.
elev_matrix <- raster_to_matrix(elev_img)

# fill NA values
elev_matrix[!is.finite(elev_matrix)] <- min(elev_matrix, na.rm=TRUE)
```

试验生成地形底图

```{r message=FALSE, warning=FALSE}
elev_matrix %>%
  height_shade() %>%
  plot_map
```

```{r}
elev_matrix %>% 
  height_shade() %>% 
  add_overlay(sphere_shade(elev_matrix, texture = "desert", 
                           zscale=4, colorintensity=5), alphalayer=0.5) %>%
  add_shadow(lamb_shade(elev_matrix,zscale = 6),0) %>%
  add_shadow(ambient_shade(elev_matrix), 0) %>%
  add_shadow(texture_shade(elev_matrix,detail=8/10,contrast=9,brightness = 11), 0.1) %>%
  plot_map()
```

计算地形阴影层, 存入变量, 可以在三维地形显示时叠加到地形上. 将地形数据和阴影层叠加起来, 展示二维效果.

```{r message=FALSE, warning=FALSE}

shademat_file <- file.path(work_dir, 'data', "shademat_small.rds")
ambmat_file <- file.path(work_dir, 'data', "ambmat_small.rds")
raymat_file <- file.path(work_dir, 'data', "raymat_small.rds")

if(!file.exists(shademat_file)){
  shademat <- sphere_shade(elev_matrix, texture = "imhof1")
  saveRDS(shademat, file=shademat_file)}
shademat <- readRDS(shademat_file)

if(!file.exists(ambmat_file)){
  ambmat <- ambient_shade(elev_matrix, zscale=15)
  saveRDS(ambmat, file=ambmat_file)}
ambmat <- readRDS(ambmat_file)

if(!file.exists(raymat_file)){
  raymat <- ray_shade(elev_matrix, zscale=15, lambert = TRUE)
  saveRDS(raymat, file=raymat_file)}
raymat <- readRDS(raymat_file)

# plot 2D
shademat %>%
  add_shadow(raymat, max_darken = 0.7) %>%
  add_shadow(ambmat, max_darken = 0.7) %>%
  plot_map()
```

### 准备地图图像

```{r message=FALSE, warning=FALSE}

# 获得地图范围
bbox = extent(elev_img)
bbox = list(p1 = list(long = bbox[1], lat = bbox[3]),
            p2 = list(long = bbox[2], lat = bbox[4]))

# get map image size
image_size <- define_image_size(bbox, major_dim = 2000)

overlay_file <- "../data/stadium_map_small.png"
if(!file.exists(overlay_file)){
  get_arcgis_map_image(bbox, map_type = "World_Topo_Map", file = overlay_file,
                       width = image_size$width, height = image_size$height, 
                       sr_bbox=4326)
}
overlay_img <- png::readPNG(overlay_file)
plot.new()

# 显示png文件
rasterImage(overlay_img, 0,0,1,1)
```

### 准备街道数据

```{r}

stadium_lines_file <- file.path(work_dir, 'data', "stadium_highway_small.rds")

if (!file.exists(stadium_lines_file)){
  osm_bbox = c(extent(elev_img)[1],extent(elev_img)[3], 
               extent(elev_img)[2],extent(elev_img)[4])
  
  stadium_highway = opq(osm_bbox) %>% 
    add_osm_feature(key="highway",value=c("motorway","trunk","primary")) %>% 
    osmdata_sf() 
  
  saveRDS(stadium_highway, file=stadium_lines_file)
}

stadium_highway <- readRDS(stadium_lines_file)
```

由于generate_line_overlay函数叠加osm_lines一直有问题，因此还是保存成为无边框的图片产品进行叠加更加稳妥.

```{r}

stadium_lines = st_transform(stadium_highway$osm_lines, crs=crs(elev_img))

#stadium_lines = st_crop(stadium_lines, 
#                        c(xmin=extent(elev_img)[1], xmax=extent(elev_img)[2],
#                          ymin=extent(elev_img)[3], ymax=extent(elev_img)[4]))

p_lines <- ggplot(stadium_lines,aes()) + 
  geom_sf(color="cyan", size=1.2) +
  coord_sf(expand=FALSE, crs=crs(elev_img), 
           xlim=c(extent(elev_img)[1], extent(elev_img)[2]),
           ylim=c(extent(elev_img)[3], extent(elev_img)[4]))+
  theme(panel.spacing=grid::unit(0, "mm"),
        plot.margin=grid::unit(rep(-1.25,4),"lines"),
        panel.background = element_rect(fill = "transparent"), # bg of the panel
        plot.background = element_rect(fill = "transparent", color = NA), # bg of the plot
        panel.grid.major = element_blank(), 
        panel.grid.minor = element_blank(),
        axis.text=element_blank(),
        axis.ticks=element_blank(),
        axis.title=element_blank())

# export png file
overlay_file_lines <- "../data/stadium_highway_small.png"
png(overlay_file_lines, width=2000, height=2000*1.08*(extent(elev_img)[2]-extent(elev_img)[1])/(extent(elev_img)[4]-extent(elev_img)[3]), units="px", bg="transparent")
p_lines
dev.off()
```

```{r}
shademat %>%
  add_shadow(raymat, max_darken = 0.7) %>%
  add_shadow(ambmat, max_darken = 0.7) %>%
  add_overlay(generate_line_overlay(stadium_lines,
                                    extent = extent(elev_img),
                                    linewidth = 3, color="white",
                                    heightmap = elev_matrix)) %>% 
  plot_map()
```

## 准备高分辨率网格预报数据

### 读入温度场数据

```{r message=FALSE, warning=FALSE}

# load forecast
#datafile <- "/media/winter_olympic_data/cma_meso_1km/202201220800/t2m/202201220800.001"
#data <- read_micaps_4(datafile, outList=FALSE)
dataT <- retrieve_micaps_model_grid("GRAPES_1KM/TMP/2M_ABOVE_GROUND/", filter="*.001")

# extract region
dataT <- dataT[lon >= bbox$p1$long & lon <= bbox$p2$long & lat >= bbox$p1$lat & lat <= bbox$p2$lat]

# smooth the data
out <- smooth2d(dataT$lon, dataT$lat, dataT$var1, theta=0.02, nx=128, ny=128)

# plot contour image
colors <- c("#3D0239","#FA00FC","#090079","#5E9DF8","#2E5E7F",
            "#06F9FB","#0BF40B","#006103","#FAFB07","#D50404","#5A0303")
colors <- c("#762a83", "#5db8ff", '#feffff', '#a33ab2', "#7ebd0d")
breaks <- round(seq(-12, 12, by=0.4), digits=2)
p_temp <- ggplot(out, aes(x, y, z=z)) +
  geom_contour_fill(breaks=breaks) +
  geom_contour(breaks=breaks, color="black", size=1.0) + 
  geom_text_contour(breaks=breaks, stroke = 0.3, size=16, min.size=3) +
  scale_fill_gradientn(name="Temp", colours=colors, limits=c(-12, 12)) +
  #scale_fill_distiller(type = 'div', palette="PRGn", direction=-1) +
  #scale_fill_gradient2(low="#056dfa", mid='white', high='#762a83', midpoint=-4)+
  scale_x_continuous(expand=c(0,0)) +
  scale_y_continuous(expand=c(0,0)) +
  guides(fill="none")+
  theme(panel.spacing=grid::unit(0, "mm"),
        plot.margin=grid::unit(rep(-1.25,4),"lines"),
        axis.text=element_blank(),
        axis.ticks=element_blank(),
        axis.title=element_blank(),
        legend.key.size = unit(5, "cm"),
        legend.key.height = unit(2.5, 'cm'),
        legend.key.width = unit(6, 'cm'),
        legend.position = c(0.25, 0.06),
        legend.direction="horizontal",
        legend.text = element_text(size=32),
        legend.title = element_text(size=32),
        legend.background = element_rect(fill="lightblue", 
                                         size=0.5, linetype="solid"))

# export png file
overlay_file_temp <- "../data/fine_gridded_forecast_temp.png"
png(overlay_file_temp, width=image_size$width, height=image_size$height, units="px", bg="transparent")
p_temp
dev.off()

img <- png::readPNG(overlay_file_temp)
plot.new()
rasterImage(img, 0,0,1,1)
print(overlay_file_temp)
```

```{r message=FALSE, warning=FALSE, fig.width=12, fig.height=12}
colors <- c("#3D0239","#FA00FC","#090079","#5E9DF8","#2E5E7F",
            "#06F9FB","#0BF40B","#006103","#FAFB07","#D50404","#5A0303")
colors <- c("#762a83", "#5db8ff", '#feffff', '#a33ab2', "#7ebd0d")
breaks <- round(seq(-12, 12, by=0.4), digits=2)
p_temp <- ggplot(out, aes(x, y, z=z)) +
  geom_contour_fill(breaks=breaks) +
  geom_contour(breaks=breaks, color="black", size=1.0) + 
  geom_text_contour(breaks=breaks, stroke = 0.3, size=6, min.size=3) +
  scale_fill_gradientn(name="Temp", colours=colors, limits=c(-12, 12)) +
  guides() +
  theme(legend.key.size = unit(3, "cm"),
        legend.key.height = unit(1, 'cm'),
        legend.key.width = unit(4, 'cm'),
        legend.position = c(0.5, 0.1),
        legend.direction="horizontal",
        legend.title = element_text(size=16), #change legend title font size
        legend.text = element_text(size=16),
        legend.background = element_rect(fill="white", 
                                         size=0.5, linetype="solid"))
p_temp
```

### 读入风场数据

```{r fig.height=12, fig.width=12, message=FALSE, warning=FALSE}
# load fine gridded forecast
dataU <- retrieve_micaps_model_grid("GRAPES_1KM/UGRD/10M_ABOVE_GROUND/", filter="*.001")
dataV <- retrieve_micaps_model_grid("GRAPES_1KM/VGRD/10M_ABOVE_GROUND/", filter="*.001")

# extract region
dataU <- dataU[lon >= bbox$p1$long & lon <= bbox$p2$long & lat >= bbox$p1$lat & lat <= bbox$p2$lat]
dataV <- dataV[lon >= bbox$p1$long & lon <= bbox$p2$long & lat >= bbox$p1$lat & lat <= bbox$p2$lat]
dataUV <- merge(dataU, dataV, by=c("lon", "lat", "lev", "time", "initTime", "fhour"))

# plot wind streamlines
p_wind <- ggplot(dataUV, aes(lon, lat)) +
  geom_streamline(aes(dx=dlon(dataUV$var1.x,lat), dy=dlat(dataUV$var1.y), size=..step.., 
                      alpha=..step.., color=sqrt(..dx..^2 + ..dy..^2)),
                  L=0.03, res=2, n=15, S=8, lineend="round", size=5, arrow=NULL) + 
  geom_arrow(aes(dx = dataUV$var1.x*0.5, dy = dataUV$var1.y*0.5), 
             skip = 2, color = "white", arrow.length=2.5, size=1.5) +
  viridis::scale_color_viridis(guide="none") +
  scale_size(range=c(0,3), guide="none") +
  scale_alpha(guide="none") +
  scale_x_continuous(expand=c(0,0)) +
  scale_y_continuous(expand=c(0,0)) +
  theme(panel.spacing=grid::unit(0, "mm"),
        plot.margin=grid::unit(rep(-1.25,4),"lines"),
        panel.background = element_rect(fill = "transparent"), # bg of the panel
        plot.background = element_rect(fill = "transparent", color = NA), # bg of the plot
        panel.grid.major = element_blank(), 
        panel.grid.minor = element_blank(),
        axis.text=element_blank(),
        axis.ticks=element_blank(),
        axis.title=element_blank())

# export png file
overlay_file_wind <- "../data/fine_gridded_forecast_wind.png"
png(overlay_file_wind, width=image_size$width, height=image_size$height, units="px", bg="transparent")
p_wind
dev.off()

img <- png::readPNG(overlay_file_wind)
plot.new()
rasterImage(img, 0,0,1,1)
```

## 三维地形叠加分析

在地形上叠加上述生成的地图, 气温分布以及风场流线图.

```{r message=FALSE, warning=FALSE, fig.width=8, fig.height=10}

overlay_img <- png::readPNG(overlay_file)
overlay_lines <- png::readPNG(overlay_file_lines)
overlay_img_temp <- png::readPNG(overlay_file_temp)
overlay_img_wind <- png::readPNG(overlay_file_wind)

# 2D plot with map overlay
shademat %>%
  add_overlay(overlay_img, alphalayer = 0.95) %>%
  #add_overlay(overlay_img_temp, alphalayer = 0.65) %>%
  #add_overlay(overlay_img_wind, alphalayer = 0.95) %>%
  add_overlay(overlay_lines, alphalayer = 0.95) %>%
  add_shadow(raymat, max_darken = 0.4) %>%
  add_shadow(ambmat, max_darken = 0.4) %>%
  #add_overlay(generate_line_overlay(stadium_lines,extent = extent(elev_img),
  #                                  linewidth = 3, color="cyan",
  #                                  heightmap = elev_matrix)) %>% 
  plot_map()
```

显示三维地形图.

```{r message=FALSE, warning=FALSE, fig.height=12, fig.width=15}
zscale <- 10

rgl::clear3d()
shademat %>% 
  add_overlay(overlay_img, alphalayer = 0.95) %>%
  add_overlay(overlay_img_temp, alphalayer = 0.6) %>%
  add_overlay(overlay_img_wind, alphalayer = 0.8) %>%
  add_shadow(raymat, max_darken = 0.4) %>%
  add_shadow(ambmat, max_darken = 0.4) %>%
  plot_3d(elev_matrix, zscale = zscale, windowsize = c(1000, 1000), background = "white", 
          water = FALSE, soliddepth = -150, wateralpha = 0,
          theta = 25, phi = 30, zoom = 0.6, fov = 60)

label <- list(text="Olympic Stadium")
label$pos <- find_image_coordinates(long=116.39200, lat=39.99150, bbox=bbox, 
                                    image_width=dim(elev_matrix)[1], image_height=dim(elev_matrix)[2])
render_label(elev_matrix, x = label$pos$x, y = label$pos$y, z = 6000,
             zscale = zscale, text = label$text, textsize=1.2, linewidth = 5, freetype=TRUE)
dist = distm(c(extent(elev_img)[1], extent(elev_img)[3]), 
             c(extent(elev_img)[1], extent(elev_img)[4]), fun = distHaversine)[,1]
render_scalebar(limits=round(dist/1000.,1),label_unit = 'km')
render_compass(position = "N",compass_radius=120, scale_distance = 1.2) 

rgl::par3d(windowRect=c(-450, -100, 1000, 1100))
rgl::view3d(theta=20, phi=30, fov=45, zoom=0.6)

Sys.sleep(3)
render_snapshot('data/winter_olympic/output_image.png', title_text = "2022北京冬奥精细化预报",
                title_size = 50, title_color = "black", title_font = "SimHei")
# rgl::rgl.close()
```
